臺灣臺中地方法院臺中簡易庭小額民事判決
111年度中小字第3470號
原      告  林夏玉  
被      告  賴偉弘  


上列當事人間侵權行為損害賠償（交通）事件，原告就本院111
年度中交簡字第1111號刑事案件提起附帶民事訴訟（111年度中
交簡附民字第54號），經本院刑事庭裁定移送前來，於民國111
年10月13日言詞辯論終結，本院判決如下：
    主      文
被告應給付原告新臺幣捌仟肆佰壹拾捌元及自民國一一一年六月
三十日起至清償日止，按年息百分之五計算之利息。
原告其餘之訴駁回。
本判決原告勝訴部分得假執行。
原告其餘假執行之聲請駁回。
    事實及理由
一、原告起訴聲明請求被告給付新臺幣（下同）1萬7612元，後
    減縮聲明如後開原告聲明所示（見中小卷第41頁），依民事
    訴訟法第255條第1項第3款規定，應予准許
二、被告經合法通知，無正當理由，未於言詞辯論期日到場，核
    無民事訴訟法第386 條所列各款情形，爰依原告之聲請，由
    其一造辯論而為判決。
三、原告主張：被告於民國110年9月4日上午10時55分許，駕駛車
    牌號碼000-0000號自用小客貨車，沿臺中市西區向上路1段由
    東往西方向行駛，行經臺中市西區向上路1段與大進街交岔路口
    處，欲迴轉往大昌街方向行駛時，本應注意汽車迴車前，應暫
    停並顯示左轉燈光或手勢，看清無來往車輛，始得迴轉，而依
    當時天候晴、日間自然光線、柏油路面、乾燥無缺陷、無障礙
    物且視距良好，並無不能注意之情事，竟疏未注意，即貿然向
    左迴轉，適其對向有訴外人呂楬銘所騎乘並附載原告之車牌號
    碼000-0000號普通重型機車，沿臺中市西區向上路1段由西往
    東方向行駛至前開地點，被告因違反上開注意義務，所駕之
    自小客貨車右前輪處，不慎與呂楬銘騎乘機車之前車頭發生
    碰撞，呂楬銘、原告因而人車倒地，致原告受有左膝處瘀傷
    之傷害。爰依侵權行為法律關係請求被告賠償：1.醫療費用
    ：原告因傷至醫院治療，支付醫療費用1350元。2.計程車費
    ：622元。 3.不能工作2日，工作損失1446元。4.慰撫金：1
    萬3804元。以上合計1萬7222元等語。並聲明：㈠被告應給付
    原告1萬7222元及自起訴狀繕本送達翌日起至清償日止，按
    年息百分之5 計算之利息。㈡願供擔保請准宣告假執行。
四、被告未於言詞辯論期日到場，亦未提出書狀為何聲明或陳述
    。
五、得心證之理由：
  ㈠原告主張被告於前揭時、地駕駛車牌號碼000-0000號自用小客
    貨車，過失碰撞訴外人呂楬銘所騎乘並附載原告之車牌號碼000
    -0000號普通重型機車，致呂楬銘、原告人車倒地受有左膝處
    瘀傷之傷害等情，業據其提出醫療單據附卷可稽（見附民卷
    13-15頁），以上諸情為被告所不爭執。被告之過失行為與
    原告所受傷害有相當因果關係。被告駕車肇事過失侵害原告
    身體之事實，洵可認定為真正。
  ㈡按因故意或過失，不法侵害他人之權利者，負損害賠償責任
    ；汽車、機車或其他非依軌道行駛之動力車輛，在使用中加
    損害於他人者，駕駛人應賠償因此所生之損害；不法侵害他
    人之身體或健康者，對於被害人因此喪失或減少勞動能力或
    增加生活上之需要時，應負損害賠償責任；不法侵害他人之
    身體、健康、名譽、自由、信用、隱私、貞操，或不法侵害
    其他人格法益而情節重大者，被害人雖非財產上之損害，亦
    得請求賠償相當之金額，民法第184條第1項前段、第191 條
    之2前段、第193條第1項、第195條第1 項前段定有明文。本
    件被告駕車肇事致使原告受傷，原告請求被告賠償損害自屬
    有據。茲就原告請求被告賠償損害項目及金額是否有理，逐
    項論述如次：
  1.醫療費用、交通費用及工作收入損失部分：原告主張因傷支
    出醫療費用1350元、交通費用622元及受有工作收入損失144
    6元，業據其提出醫療費用收據及請假卡附卷可稽（見附民
    卷第13-15、21頁），被告已於相當時期受合法通知，未於
    言詞辯論期日到場，亦未提出準備書狀為何爭執，依民事訴
    訟法第280條第3項準用第1 項之規定，視同被告對於原告主
    張之事實自認，此部分請求均應予准許。
　2.精神慰撫金部分：按不法侵害他人之身體及名譽，被害人受
    有非財產上損害，請求加害人賠償相當金額之慰撫金時，法
    院對於慰撫金之量定，應斟酌實際加害情形、所造成之影響
    、被害人所受精神上痛苦之程度、雙方之身分、地位、經濟
    狀況及其他各種情形，以核定相當之數額（最高法院47年台
    上字第1221號、51年台上字第223 號、76年台上字第1908號
    判例參照）。查訴外人呂楬銘所騎乘機車附載原告遭被告駕
    車碰撞，原告受有左膝處瘀傷之傷害，堪認其肉體及精神受
    相當之痛苦。參酌原告陳明其為大學畢業，從事會計工作，
    車禍當時月入2萬6000元，目前月入2萬8000元等語（見中小
    卷第41頁），被告為高職畢業，職業為保全、家境勉持（見
    發查卷第17頁）。本院斟酌兩造身分、地位及經濟狀況、本
    件車禍發生始末及原告所受精神上痛苦等情狀，認原告請求
    被告賠償非財產上損害，以5000元為適當，逾此數額之請求
    ，即為無理由，應予駁回。
　㈢按保險人依本法規定所為之保險給付，視為被保險人損害賠
    償金額之一部分；被保險人受賠償請求時，得扣除之，強制
    汽車責任保險法第32條定有明文。原告陳明其未領取汽車強
    制責任保險金，為被告所不爭執，無從於其賠償請求予以扣
    除。　　
　㈣按「給付無確定期限者，債務人於債權人得請求給付時，經
    其催告而未為給付，自受催告時起，負遲延責任。其經債權
    人起訴而送達訴狀，或依督促程序送達支付命令，或為其他
    相類之行為者，與催告有同一之效力。」，「遲延之債務，
    以支付金錢為標的者，債權人得請求依法定利率計算之遲延
    利息。但約定利率較高者，仍從其約定利率。」，民法第22
    9條第2項、第233條第1項定有明文。原告所提刑事附帶民事
    起訴狀繕本於111年6月29日送達被告（見附民卷第25頁），
    被告自受起訴狀送達時起負遲延責任，並應自翌日起加付法
    定遲延利息。
六、從而，原告依侵權行為之法律關係，請求被告給付8418元（
　　1350元＋622元＋1446元＋5000元＝8418元）及自起訴狀繕本送
    達翌日即111年6月30日起至清償日止，按年息百分之5 計算
    之利息，為有理由，應予准許，逾此部分之請求，為無理由
    ，應予駁回。
七、本件小額訴訟為被告敗訴判決，依民事訴訟法第436 條之20
    規定，應依職權宣告假執行。原告陳明願供擔保請准宣告假
    執行，就原告勝訴部分，僅係促使本院職權發動，毋庸為准
    駁之諭知。至原告敗訴部分，其假執行之聲請失所依附，應
    併予駁回。
八、本件刑事附帶民事訴訟經本院刑事庭裁定移送民事庭審理，
    依刑事訴訟法第504條第2項規定免納裁判費，審理期間復未
    發生訴訟費用，毋庸確定訴訟費用額及為負擔諭知。
九、據上論結，本件原告之訴為一部有理由，一部無理由，依民
    事訴訟法第436條之23、第436條第2項、第385條第1 項前段
    、第436條之20，判決如主文。
中　　華　　民　　國　　111 　年　　11　　月　　3 　　日
                  臺灣臺中地方法院臺中簡易庭
                                  法  官  熊祥雲
以上正本係照原本作成。
如不服本判決，應於送達後20日內，以判決違背法令為理由，向
本院提出上訴狀並表明上訴理由（上訴理由應表明一、原判決所
違背之法令及其具體內容；二、依訴訟資料可認為原判決有違背
法令之具體事實），如於本判決宣示後送達前提起上訴者，應於
判決送達後20日內補提上訴理由書（須附繕本）。如委任律師提
起上訴者，應一併繳納上訴審裁判費。
中　　華　　民　　國　　111 　年　　11　　月　　3 　　日
                                  書記官  王麗麗